【裁判字號】    89,易,2652
【裁判日期】    891228
【裁判案由】    竊盜等
【裁判全文】
臺灣臺南地方法院刑事判決                        八十九年度易字第二六五二號
    公  訴  人  臺灣台南地方法院檢察署檢察官
    被      告  甲○○
    選任辯護人  曾仁勇
右列被告因竊盜等案件，經檢察官提起公訴（八十九年度偵字第二六０八號），本院
判決如左：
    主  文
甲○○竊盜，未遂，累犯，處罰金貳仟元，如易服勞役，以佰元折算壹日。
被訴妨害自由部分公訴不受理。
    事  實
一、甲○○前於民國（下同）八十九年三月二十一日，因竊盜案件經本院判處有期徒
    刑四月，於八十九年五月十一日執行完畢，不知悛悔，復意圖為自己不法之所有
    ，於八十九年九月十七日下午四時九分許，侵入由乙○○實際管理位於台南縣佳
    里鎮六安里六安一三○號佳里糖廠作為儲藏文件使用，並聘有保全人員看管之儲
    運股辦公室及其附連圍繞土地 (侵入住宅之妨害自由部分已據撤回告訴)，著手
    竊取搜尋該廠所有置於該處之銅製品，惟因未尋獲合意之製品而未遂。並為該廠
    僱用之保全人員丙○○當場查獲。
二、案經臺南縣警察局佳里分局報請台灣台南地方法院檢察署檢察官偵查起訴。
    理  由
甲、有罪部分：
一、訊據被告否認右揭竊盜未遂之犯行，並辯稱，伊至該處尋找沒人要的廢銅等物，
    因未找到合意的東西而作罷云云。
二、查右揭事實，業據被告於偵查中供承不諱，被告在偵查中供稱，伊至該處尋找銅
    條等物，核與告訴人乙○○、證人即保全人員丙○○於警訊所述情節相符，復有
    照片五幀附卷可稽。按被告侵入找尋銅條之處，係糖廠聘有保全人員看管之處所
    ，既有防護措施，可見，裡面東西非可任意拿取，被告仍有欲拿取在法律上不該
    拿的東西，因未找到中意的東西而作罷，自仍應成立竊盜未遂罪，罪證已臻明確
    ，被告所辯，顯係卸責之詞，不足採信，其犯行堪以認定。
二、核被告所為，係犯刑法第三百二十條第三項、第一項之竊盜未遂罪。被告於八十
    九年三月二十一日，因竊盜案件經本院判處有期徒刑四月，於八十九年五月十一
    日執行完畢，茲五年內又犯本件之罪為累犯，依法加重其刑。爰審酌被告之品性
    、犯罪之動機、手段及犯後態度等一切情狀，從輕量處如主文所示之刑，並諭知
    易服勞役之折算標準，以資懲儆。
乙、不受理部分：
一、按告訴乃論之罪，告訴人於第一審辯論終結前得撤回其告訴，又告訴經撤回者，
    應諭知不受理之判決，刑事訴訟法第二百三十八條第一項、第三百零三條第三款
    分別定有明文。
二、查本件告訴人乙○○告訴被告甲○○妨害自由案件，起訴書認係觸犯刑法第條第
    三百零六條之罪，依同法第三百零八條第一項之規定，須告訴乃論。茲據告訴人
    當庭撤回告訴，依照首開說明，自應諭知不受理之判決。
丙、據上論斷，應依刑事訴訟法第二百九十九條第一項前段，第三百零三條第三款、
    刑法第第三百二十條第三項、第一項、第四十七條，罰金罰鍰提高標準條例第一
    條前段、第二條，判決如主文。
   本案經檢察官胡平貴到庭執行職務。
中    華    民    國      八十九    年      十二       月    廿八       日
                              臺灣臺南地方法院刑事第二庭
                                      法  官
附錄本案論罪科刑法條全文：
刑法第三百二十條第一項：意圖為自己或第三人不法之所有，而竊取他人之動產者，
                        為竊盜罪，處五年以下有期徒刑、拘役或五百元以下罰金
                        。
                第三項：前二項之未遂犯罰之。


司法院資訊處製作；財團法人民間司法改革基金會備份。
